【裁判字號】    97,交抗,6
【裁判日期】    970130
【裁判案由】    違反道路交通管理處罰條例
【裁判全文】
臺灣高等法院刑事裁定                   97年度交抗字第6號
抗  告  人
即受處分人  甲○○
上列抗告人因違反道路交通管理處罰條例案件，不服臺灣臺北地
方法院中華民國96年11月26日裁定（96年度交聲字第1149號），
提起抗告，本院裁定如下：
    主  文
抗告駁回。
    理  由
一、原裁定意旨略以：
(一)按人行道乃指為專供行人通行之騎樓、走廊及劃設供行人行走
  之地面道路與人行天橋及人行地下道，此參道路交通管理處罰
  條例第3條第3款之規定即明，且依道路交通安全規則第111條
  第1項第1款規定，人行道不得臨時停車，是汽車駕駛人如在上
  揭禁止臨時停車之人行道停車，依道路交通管理處罰條例第56
  條第1項第1款規定，得處新台幣（下同）600元以上1,200元以
  下罰鍰。
(二)本件抗告人即受處分人甲○○所有車號0613-QD號自用小客車
  ，於民國96年7月29日晚上6時37分許，因停放在臺北市○○街
  6號之騎樓人行道上，為臺北市政府警察局交通警察大隊員警
  王聖文拍照取證及指揮拖吊業者予以拖吊，並以上開車輛有違
  反前揭道路交通管理處罰條例第56條第1項第1款規定之行為，
  掣單舉發。嗣受處分人雖於應到案日期前提出申訴，惟經原處
  分機關函請舉發單位調查結果，仍認受處分人確有前開違規行
  為，原處分機關乃於同年9月12日，依前揭道路交通管理處罰
  條例第56條第1項第1款規定，裁處受處分人罰鍰900元。
二、本件抗告意旨略以：日前有權機關（即臺北市交通大隊）表
    示此處係可停車處所，無法可取締，伊才會認該處所可合法
    停車。該機關所為之表示已使伊產生對該法規解釋的合理信
    賴。原裁定以伊係主張「不法的平等」而駁回伊之異議，實
    曲解伊之意旨云云。
三、經查：
（一）抗告人所有上開車輛，確於前揭時間停放在前開處所，此
      為抗告人所是認，並有現場採證照片6張在卷（見原審卷
      第36至37頁）可稽。而依上開採證照片所示，上開處所確
      係專供行人通行之騎樓，依上開規定，係屬人行道而不得
      臨時停車，此與該處騎樓所在房屋是否係抗告人或其娘家
      家人所有，並無關涉，是抗告人辯稱該處所係經有權機關
      表示可以停車，並非禁止臨時停車之處所。
      本件拖吊舉發行為有圖利拖吊業者之嫌等語，自屬無據。
（二）又抗告人空言辯稱其乃信賴有權機關（臺北市交通大隊）
      表示違規停車之處所係可停車，始誤認該處所可合法停車
      ，然並未提出任何確據以實其說。原審以移送事實明確，
      原處分機關所為裁罰，核無違誤，將抗告人異議聲明駁回
      ，認事用法均無違誤，抗告意旨猶執陳詞，指摘原裁定不
      當，為無理由，應予駁回。
四、據上論結，應依道路交通案件處理辦法第26條，刑事訴訟法
    第412條，裁定如主文。
中    華    民    國    97    年    1     月    30    日
                  刑事第十庭審判長法  官  楊炳禎
                                  法  官  李春地
                                  法  官  陳博志
以上正本證明與原本無異。
不得再抗告。
                                  書記官  阮桂芳
中    華    民    國    97    年    1     月    30    日


司法院資訊處製作；財團法人民間司法改革基金會備份。
